臺灣士林地方法院交通事件裁定　　　　 96年度交聲字第156號
原處分機關　交通部公路總局臺北區監理所基隆監理站
異　議　人
即受處分人　乙○
上列受處分人因違反道路交通管理處罰條例案件，對於交通部公
路總局臺北區監理所基隆監理站民國96年2 月9 日所為之處分（
原處分案號：基監字第裁42-AEV420131號），聲明異議，本院裁
定如下：
    主  文
異議駁回。
    理  由
一、按汽車（依道路交通管理處罰條例第3 條第8 款規定，包括
    機器腳踏車）駕駛人，行經有燈光號誌管制之交岔路口闖紅
    燈者，處新臺幣（下同）1,800 元以上5,400 元以下罰鍰，
    並記違規點數3 點，道路交通管理處罰條例第53條第1 項、
    第63條第1 項第3 款分別定有明文。
二、原處分意旨略以：異議人乙○騎乘BFB-613 號車，於民國（
    下同）96年1 月1 日19時59分，在臺北市○○路○ 段與東湖
    路口處，經臺北市政府警察局內湖分局執勤員警舉發「闖紅
    燈（紅燈左轉）」之違規行為，依違反道路交通管理處罰條
    例第53條第1 項之規定，處罰鍰1,800 元，並依同條例第63
    條第1 項第3 款規定，記違規點數3 點。
三、異議意旨略以：當時係在黃燈未轉紅燈時左轉，員警亦併闖
    黃燈，要處罰2 人一併辦理，況臺北縣市○○○○路段同意
    駕駛人紅燈左轉云云。
四、經查：
（一）異議人乙○騎乘前開重機車於前揭時、地，行經有燈光號
      誌管制之交岔路口闖紅燈左轉之違規事實，業據證人即本
      件舉發員警甲○○於本院調查時證稱：伊當時是執勤查戶
      口之勤區查察，當時是騎車停在康寧路口等紅燈，準備要
      往內湖方向走，行人號誌亮，那個地方是T 字路口，三面
      均為紅燈，伊看到一部重型機車從對面左轉東湖路，便向
      前追過去攔停告發。該路口早上9 點到晚上10點有行人專
      用號誌，只要號誌亮的時候都是紅燈，那時候只能行人通
      行。當時號誌之順序為：第一個號誌應該是康寧路往內湖
      與南港方向是直行號誌，第二個號誌應該是內湖可以直行
      往南港，左轉東湖路，第三個號誌是東湖路可以右轉康寧
      路右轉往南港，案發當時，第二個號誌已經是紅燈，第三
      個號誌結束之後才是行人專用號誌，伊確定是紅燈等語明
      確（見本院96年4 月17日訊問筆錄第2 頁至第3 頁），並
      有證人庭呈之工作紀錄簿、蒐證光碟、現場草圖及現場照
      片在卷可佐。衡情證人甲○○與異議人素不相識，復無仇
      怨，自無設詞誣陷異議人，致身觸偽證重罪之必要，其所
      為上開證言，應堪採信。是異議人仍執詞辯稱當時伊係黃
      燈左轉云云，尚難採信。
（二）另異議人雖辯稱：臺北縣市○○○路段同意駕駛人紅燈左
      轉云云，惟有關道路交通管理之實際標誌、標線、號誌、
      及管制方法、手段乃行政機關依其職權所為裁量之行政措
      施或處分，除有重大明顯、瑕疵或其他違法情形外，尚非
      法院所得任意指摘或變更。本件系爭路口關於紅燈是否允
      許左轉，要屬行政機關裁量權限，尚非法院所得介入，而
      行政機關如認為有必要，當會自行於該處設置可紅燈左轉
      之指示號誌，然在該可於該處紅燈左轉之號誌設置前，異
      議人行經上開路口仍應遵循交通號誌之指示行駛，而非無
      視於交通號誌之法律效力，逕予違規闖紅燈左轉，是異議
      人前開所辯，尚不足採。從而，本件事證明確，異議人確
      有前揭違規行為，堪予認定。
（三）又行為人有本條例之情形者，經當場舉發者，被查獲之行
      為人為受處分人時，應於填記通知單後將通知聯交付該行
      為人簽名或蓋章收受之；拒絕簽章者，仍應將通知聯交付
      該行為人收受，並記明其事由及交付之時間；拒絕收受者
      ，應告知其應到案時間及處所，並記明事由與告知事項，
      視為已收受，違反道路交通管理事件統一裁罰基準及處理
      細則第11條第1 項第1 款定有明文。查異議人經證人甲○
      ○當場攔停舉發後，拒絕簽收舉發通知單，業據證人甲○
      ○於本院調查時證述明確，而證人甲○○並於舉發通知單
      之收受通知聯者簽章欄上載明「拒簽，已告知相關權利義
      務」等情，亦有前述舉發通知單影本1 紙在卷足憑，故依
      前揭規定應視為異議人已收受，自無庸再另行寄發舉發通
      知單，附此敘明。
五、綜上所述，異議人確有於前揭時、地行經有燈光號誌管制之
    交岔路口闖越紅燈左轉之違規行為，從而，原處分機關依前
    揭道路交通管理處罰條例第53條第1 項、第63條第1 項第3
    款規定，裁處異議人罰鍰1,800 元，並記違規點數3 點，核
    無違誤，本件異議人之異議為無理由，應予駁回。
據上論斷，依道路交通案件處理辦法第19條，裁定如主文。
中　　華　　民　　國　　96　　年　　4 　　月　　20　　日
                  刑事第二庭法  官  謝靜恆
上正本證明與原本無異。
如不服本裁定，應於送達後5 日內，向本院提出抗告狀。
                            書記官  陳韻如
中　　華　　民　　國　　96　　年　　4 　　月　　20　　日
